# 处置长期股权投资的处理

提问人：wocuishan 时间：2022-12-13 06:31:28
@chenyiwei 陈老师，您好。有个问题请教一下。A公司处置了一个持股比例为50%的合营公司的股权给B公司，股权转让合同于 2022 年 9 月 12 日签订。评估基准日为 2021 年 12 月 31 日，按照合同规定，评估基准日至股权转让完成日的损益由B公司承担，具体数值由双方认可的审计师对合营公司该期间的财务数据进行审计后确认。在股权转让合同签订后，在股权转让合同签订日至转让完成日的合营公司的损益是否仍然由A公司进行权益法核算？评估基准日至转让完成日的合营公司的损益会体现在双方对股权出售的交易价格的调整中？

回答人：chenyiwei
1 、在股权转让合同签订后，在股权转让合同签订日至转让完成日的合营公司的损益仍由A公司进行权益法核算。但如果在股权转让合同签订后，该项股权投资满足持有待售条件的，则根据《企业会计准则第 2 号——长期股权投资（ 2014 年修订）》第十六条规定，对拟出售部分，A公司应停止采用权益法核算。
由于合同约定过渡期损益归属于B公司，故A公司对该期间损益进行权益法核算的结果，会对处置日确认的处置损益产生相反的影响（例如，过渡期内该合营企业为盈利，则权益法确认了盈利份额后，处置收益会相应减少）。
2 、评估基准日至转让完成日的合营公司的损益，因为由B（受让方）享有或承担，故不涉及对股权出售的交易价格的调整。